【裁判字號】    97,易,2168
【裁判日期】    971014
【裁判案由】    恐嚇取財等
【裁判全文】
臺灣板橋地方法院刑事判決              96年度易字第3876號
                                      97年度易字第2168號
公  訴  人  臺灣板橋地方法院檢察署檢察官
被      告  子○○
                    （現於臺灣臺北監獄臺北分監執行）
上列被告因恐嚇取財等案件，經檢察官提起公訴（96年度偵字第
12408、16096、20178、20179、22532號），及追加起訴（96年
度偵字第14170號、96年度偵字第15204號），本院判決如下：
    主  文
子○○犯如附表一(一)、(二)主文欄所示之罪，分別處如附表一(一)、
(二)主文欄所示之刑。應執行有期徒刑參年陸月，扣案如附表二所
示之物均沒收。
    事  實
一、子○○（綽號泡泡龍）前於民國九十五年間因恐嚇取財等案
    件，先經臺灣高等法院臺中分院以九十六年度上易字第八七
    號判處有期徒刑二年確定，又經臺灣臺南地方法院以九十六
    年度易字一四二二號判處有期徒刑一年六月，減為有期徒刑
    九月確定，現在監執行中（不構成累犯），猶不知悔改。子
    ○○與宙○○（綽號隆隆）、王成源（綽號哈囉；上述二人
    均通緝中，俟到案後另行審理），或與宙○○、王成源及張
    旨龍（綽號眼鏡，未據起訴），共同基於意圖為自己不法所
    有之犯意聯絡，自九十六年四月間某日起至同年五月二十四
    日止，攜帶客觀上足以對人之生命、身體安全構成威脅，且
    具有相當危險性之鐮刀、老虎鉗，並以竹竿、鳥網等網鴿之
    工具，或在臺北縣三芝鄉之山區，由子○○與宙○○、王成
    源、張旨龍在場共同架設鳥網，並由王成源在旁協助收集及
    整理網獲之賽鴿，或在嘉義縣義竹鄉義竹橋八掌溪河床，由
    宙○○與子○○在場共同架設鳥網，並由王成源在旁協助收
    集及整理網獲之賽鴿，均利用鴿主訓練賽鴿期間，以鳥網攔
    截賽鴿予以捕捉之方式，結夥三人以上竊取附表一(一)所示亥
    ○○等人及附表一(二)黃○○等人所有飛經上述架網地區之賽
    鴿後（其等竊取賽鴿之時間、地點、賽鴿飛行訓練地點、被
    害人及竊取鴿子數量，均詳如附表一(一)、(二)所示），再由宙
    ○○、子○○、王成源分別依據所竊得賽鴿腳環上所載之聯
    絡電話，撥打電話予附表一(一)所示亥○○等、附表一(二)黃○
    ○等鴿主，對各該鴿主恫稱：如欲取回賽鴿，需以附表所示
    之代價贖回，否則即不返還賽鴿等語，並指示鴿主將款項匯
    入宙○○、王成源所提供之蕭鳳珠申請開立之臺灣郵政公司
    龜山民安街郵局帳號00000000000000號帳戶
    、張佳冠（通緝中，俟到案後另行審理）申請開立之臺灣郵
    政公司土城郵局帳號00000000000000號帳戶
    、林東和申請開立之第一商業銀行虎尾分行帳號00000
    000000號帳戶及許秀蓁申請開立之臺灣郵政公司帳號
    00000000000000號帳戶，致附表一(一)、(二)所
    示之鴿主因害怕發生如未匯款，其等遭竊之賽鴿可能遇害等
    情形，而心生畏懼，遂於如附表一(一)、(二)所示之時間，將該
    附表一(一)、(二)編號所示之金額分別匯入附表一所示蕭鳳珠、
    張佳冠、林東和、許秀蓁上揭帳戶（匯款之時間、金額、帳
    戶及被害人等項，均詳附表一(一)、(二)所示），俟鴿主匯款至
    指定帳戶後，即由宙○○、子○○、王成源等人釋放賽鴿，
    並由宙○○、王成源輪流提領鴿主匯入之款項後，渠等瓜分
    所得之財物。
二、嗣宙○○、子○○、王成源先後於下列時地為警查獲：(一)員
    警持檢察官核發之拘票，於九十六年五月二十九日上午十二
    時十分許，在臺北縣土城市○○路與仁愛街口車號五四００
    －ＳＫ號自用小客車內查獲宙○○，並經警在上述車輛及其
    帶同警方至臺北縣新莊市○○路○段六十巷九號四樓住處，
    搜索扣得宙○○所有供渠等捕鴿竊盜時所用之鐮刀一支、老
    虎鉗一支、塑膠鞋二雙、望遠鏡一組及撥打電話向被害人恐
    嚇取財所用之公共電話ＩＣ卡一張，及非本案犯罪所用之衣
    服、防彈背心各一件、空白之郵局國內匯款單七張、記事本
    一本；宙○○復帶同警方至臺北市○○區○○路三段三三六
    巷六六號、嘉義縣義竹鄉義竹橋八掌溪河床下，分別扣得其
    所有供渠等捕鴿竊盜時所用之手套一雙、網子一件，及非本
    案犯罪所用之衣服一件。(二)員警於九十六年六月十一日晚間
    九時三十分許，在臺南縣鹽水鎮○○路一九二號二０七室查
    獲子○○，並在上址及其騎乘之機車置物箱內，扣得其所有
    供渠等捕鴿竊盜犯罪預備之袖套二雙、鉛塊七個、彩帶一捲
    、鴨舌帽二頂、防滑鞋一雙，及非本案犯罪所用之京城銀行
    匯款委託書一張、電話簿一本。(三)員警於九十六年七月十日
    持檢察官核發之拘票在臺北縣土城市○○路與仁愛街口查獲
    王成源，經其帶同警方至臺北縣三芝鄉○○村○○道路旁山
    坡上扣得張旨龍所有供渠等捕鴿竊盜時所用之網子三件、鐮
    刀一把。
三、案經附表一所示被害人訴由臺北縣政府警察局移送臺灣板橋
    地方法院檢察署檢察官偵查起訴，及臺北縣政府警察局海山
    分局報請同署檢察官追加起訴。
    理  由
一、證據能力：
    查被告對於下列各項證據方法之證據能力均無意見，本院審
    酌各證據方法作成時之情況，認為並無不適當之情事，依刑
    事訴訟法第一百五十九條之五規定，均得作為證據，合先敘
    明。
二、認定犯罪事實所憑之證據及理由：
    訊據被告子○○固坦承於附表一(一)及附表一(二)編號二至九所
    示時地，與共同被告宙○○共同竊取如附表一(一)及附表一(二)
    編號二至九所示被害人所飼養之賽鴿後，並以電話對附表一
    (一)及附表一(二)編號二至九之被害人恐嚇取財等事實，但矢口
    否認有被訴如附表一(二)編號一、十至二十三所示竊盜及恐嚇
    取財等犯行，辯稱：附表一(一)所示犯行部分，伊是跟宙○○
    一起去嘉義八掌溪及臺北三芝架鴿網捕鴿，並沒有跟王成源
    一起去架網捕鴿，也不曾三個人一起去架網捕鴿，王成源並
    沒有跟我們一起捕鴿；附表一(二)所示犯行，伊只有參與被害
    人匯款至蕭鳳珠郵局帳戶部分，而其餘被害人匯入張佳冠、
    林東和、許秀蓁等人頭帳戶部分之捕鴿竊盜、恐嚇取財等犯
    行，伊並沒有參與，也沒有分到此部分之贓款，這部分犯行
    可能是宙○○跟別人做的云云。經查：
(一)被告子○○上揭如附表一(一)、(二)所示時地，與共同被告宙○
    ○、王成源共同竊取附表一(一)、(二)所示被害人飼養之賽鴿（
    附表一(二)編號一部分除外），並與宙○○、王成源及張旨龍
    共同竊取附表一(二)編號一之賽鴿，且以電話對附表一(一)、(二)
    之被害人恐嚇取財等事實，業據證人即共同被告宙○○、王
    成源於歷次警詢、偵查中供證屬實。又附表一(一)、(二)所示被
    害人所飼養之賽鴿於附表一(一)、(二)所示時地，遭人捕捉竊取
    並以電話恐嚇取財等事實，亦據證人即被害人亥○○、辛○
    ○、己○○、地○○、宇○○、Ｂ○○、丙○○、丁○○、
    庚○○、酉○○、未○○（以上係附表一(一)部分）、黃○○
    、丑○○、戌○○、Ｆ○○、天○○、巳○○、辰○○、玄
    ○○、戊○○、Ｃ○○、Ｅ○○、午○○、癸○○、Ａ○○
    、申○○、甲○○、卯○○、壬○○、吳峻丞、乙○○、寅
    ○○、Ｄ○○（以上係附表一(二)部分）等人，分別於警詢中
    指證歷歷；另員警就被告子○○等人使用00000000
    00號、0000000000號行動電話通知鴿主匯款之
    過程，實施通訊監察監聽，亦有臺北縣政府警察局海山分局
    製作之通訊監察譯文一份在卷可稽。此外，並有附表一(一)、
    (二)被害人提出之郵政國內匯款單、郵政國內匯款執據、蕭鳳
    珠上揭桃園龜山民安郵局帳戶之開戶基本資料、交易明細表
    、查獲現場及捕鴿竊盜現場照片等件在卷可稽；復有鐮刀一
    支、老虎鉗一支、塑膠鞋二雙、望遠鏡一組、公共電話ＩＣ
    卡一張、手套一雙、網子一件（以上係九十六年五月二十九
    日扣案）、袖套二雙、鉛塊七個、彩帶一捲、鴨舌帽二頂、
    防滑鞋一雙（以上係九十六年六月十一日扣案）、網子三件
    、鐮刀一支（以上係九十六年七月十日扣案）等物扣案可資
    佐證。
(二)被告子○○固辯稱：附表一(一)所示犯行部分，伊是跟宙○○
    一起去嘉義八掌溪及臺北三芝架鴿網捕鴿，並沒有跟王成源
    一起去架網捕鴿，也不曾三個人一起去架網捕鴿，王成源並
    沒有跟我們一起做；附表一(二)所示犯行，伊只有參與被害人
    匯款至蕭鳳珠之郵局帳戶部分，其餘部分犯行，伊並沒有參
    與，也沒有分到贓款，這部分犯行可能是宙○○跟別人做的
    云云。惟查，被告子○○上揭與共同被告宙○○、王成源共
    同竊取附表一(一)、(二)所示被害人飼養之賽鴿（附表一(二)編號
    一部分除外），並與宙○○、王成源及張旨龍共同竊取附表
    一(二)編號一之賽鴿，且以電話對附表一(一)、(二)之被害人恐嚇
    取財等事實，迭據證人即共同被告宙○○、王成源於警詢、
    檢察官偵查中證述明確：
  (1)共同被告宙○○於九十六年六月二十七日警詢時供稱：九
    十六年四月底因北部地區賽鴿季比賽完畢，子○○、王成源
    與伊等三人就移至嘉義縣義竹鄉八掌溪河床處張網竊取賽鴿
    ，並由伊及子○○以0000000000號行動電話撥打
    電話恐嚇鴿主，稱賽鴿遭我們張網竊取，如要贖回賽鴿，每
    一隻一千八百元至三千元不等之價錢，並告知將錢匯入林東
    和第一銀行虎尾分行帳戶、蕭鳳珠郵局帳戶、許秀蓁郵局帳
    戶，如鴿主依指示辦理，賽鴿就會平安歸返，如不贖，就不
    放回，由子○○交給其他朋友處理，事後再由王成源持上開
    帳戶之提款卡至台南縣金融機構提款機提領贓款，三人平分
    贓款花用；附表一(二)被害人之賽鴿被以電話擄鴿勒贖，伊記
    得這其中約十幾通電話是伊通知被害人恐嚇取財的，其他的
    電話都是子○○打的；如鴿主未匯款，我們就沒有將鴿子放
    回，並交由子○○將賽鴿腳鐶剪掉，再交由他人飼養；恐嚇
    被害人時所用之0000000000號門號卡，是由伊到
    台北市市○○道通訊行以三百元購買的，而該門號之手機是
    由子○○以二千五百元公帳所購得，是由我們二人一起持有
    ，打該電話給被害人；擄鴿勒贖架網的地點及網子，都是子
    ○○先去勘查、提供及購買，而人頭帳戶是伊於九十六年初
    看報紙以一萬二千元至一萬五千元之價錢所購買，而恐嚇鴿
    主所使用之0000000000號及手機、林東和、許秀
    蓁等人頭帳戶資料，因子○○害怕警方查緝，而與以銷燬丟
    棄在台南鹽水鎮○○路一九二號前水溝，另蕭鳳珠之帳戶資
    料也已丟棄等語。於同日偵查中結證稱：伊跟子○○是負
    責捉鴿子，王成源有負責領錢及捉鴿子等語（以上見九十六
    年度偵字第一五二０四號卷第十六頁至二一頁、第一四八頁
    ）。於九十六年七月十八日偵查中供稱：伊跟子○○、王
    成源一起去嘉義八掌溪捕鴿，三人一起架網，我們輪流打電
    話給鴿主，子○○負責收錢，從四月二十幾號捕（鴿）到五
    月二十七、二十八號，約捕了四、五十隻鴿子等語。於同
    年八月二十一日偵查中結證稱：伊跟王成源、子○○從九十
    六年三月份才開始伊起擄鴿等語（以上見九十六年度偵字第
    一二四０八號偵卷第一三０頁、第一四０頁）。
  (2)另共同被告王成源於九十六年七月十日第一次警詢時供稱
    ：九十六年四月初某日，宙○○及子○○有先到嘉義縣義竹
    鄉義竹橋八掌溪河床看地形，後來九十六年四月中旬，宙○
    ○及子○○北上和伊會合，並邀伊一起南下到八掌溪共同架
    網，我們三人分工，就是宙○○提供人頭帳戶，撥打恐嚇電
    話及共同架網捕鴿，子○○則負責提供網鴿所用網子、彩帶
    、竹竿，丟彩帶、共同架網竊鴿，及撥打恐嚇電話，而伊負
    責集中網獲之賽鴿並放到網內，就是子○○看到賽鴿群，就
    將魚線綁上鉛塊並繫上紅色彩帶，再往上丟，之後賽鴿受到
    驚嚇往下飛往網子內，再由子○○、宙○○合力將賽鴿從網
    子取下，而伊就持網子（袋子）收集子○○、宙○○索取下
    之鴿子，之後再由子○○、宙○○將所網獲之賽鴿編上代號
    ，再向鴿主恐嚇取財，所得贓款由伊和子○○、宙○○共同
    平分等語。同日第二次警詢時供稱：伊有與張旨龍、子○
    ○、宙○○四人前往臺北縣三芝鄉山區稜線架設捕鴿網竊取
    賽鴿，因子○○（綽號「泡泡龍」）知道鴿子飛行習性及路
    線，所以帶我們到該三芝山區賽鴿必定會經過山凹稜線，以
    竹竿和繩索架設捕鴿網，待成群飛行之賽鴿靠近三芝山區會
    順著山凹稜線時，就會飛進我們所架設之捕鴿網內而被我們
    捕獲，我們四人合力共同將捕鴿網利用竹竿及繩索將網子架
    設好，然後在補鴿網四週等候賽鴿中網，賽鴿飛進網內時由
    張旨龍與子○○負責將中網之賽鴿自網上取下後，將賽鴿交
    給宙○○及伊裝入袋子裡放在現場等候連絡被害鴿主匯錢；
    警方所提示九十六年三月二十六日及三十日於臺北縣三芝鄉
    ○○路路口監視器所拍攝之畫面內容，顯示車號七三八五－
    ＬＴ之ＢＭＷ車，確為張旨龍駕駛該車搭載伊、子○○、宙
    ○○等四人前往三芝鄉山區從事竊鴿勒贖所使用之自用小客
    車等語。於同年七月十一日警詢時供稱：伊帶同警方前往
    臺北縣三芝鄉○○村○○道路旁山坡上起初捕鴿網三件及鐮
    刀一支，是由張旨龍（綽號眼鏡）提供給伊、宙○○（綽號
    隆隆）、子○○等四人，在臺北縣三芝鄉○○村○○道路旁
    山坡上架設捕鴿網竊鴿時所使用；我們要竊鴿時，是由張旨
    龍爬上現場台電公司之高壓電塔並將滑輪裝設在鐵塔上，然
    後利用繩索連接捕鴿網一邊，捕鴿網另一邊則綁在位於山凹
    上之竹竿上，由子○○負責將該竹竿牢固綁好，等網子張開
    固定後，就在現場等賽鴿沿著山凹飛行時，飛進我們網內，
    伊和黃欽龍就在網子下等著收取捕獲之賽鴿等語。於九十
    六年七月十一日偵查中結證稱：從九十六年四月中旬到五月
    底，在嘉義八掌溪竊鴿偷了十一、十二次，有時偷七、八次
    ，有時偷十幾隻，每次數目不一定，偷到以後都是由宙○○
    、子○○負責打電話聯絡對方匯錢，對方匯錢進來後會有代
    號，錢進來後，我們就會放鴿子；抓到鴿子後就放在（八掌
    溪）現場，並在現場附近打電話，所以當天擄到幾隻鴿子就
    打電話，且當天作業完成；捕捉鴿子時，伊負責幫忙抓鴿子
    ，架網是子○○負責，而宙○○跟伊也有幫忙架網；伊有跟
    宙○○、子○○、張旨龍一起在三芝竊鴿，由張旨龍跟子○
    ○打電話恐嚇鴿主，而宙○○跟伊幫忙將鴿子從網子抓下來
    袋子等語（以上見九十六年度偵字第一六０九六號卷第六至
    十二、十五、四十五、四十六頁）。
  (3)綜觀共同被告宙○○、王成源上開供證情節，互核相符。又
    依被告子○○於九十六年七月十三日警詢時供稱：伊有於九
    十六年三月間前往臺北縣三芝鄉○○村○○道路旁山坡山區
    稜線架設捕鴿網竊取賽鴿，在捕鴿現場有伊、宙○○共同架
    設一件捕鴿網捕鴿，在該捕鴿網旁邊還有張旨龍及王成源二
    人亦架設一件捕鴿網捕鴿，抓到鴿子後是由宙○○打電話叫
    鴿主匯錢等語（見九十六年度偵字第一五二０四號卷第一六
    八至一七０頁）；復於本院審理中供稱：伊曾經在八掌溪看
    過王成源，王成源是在平地架網；曾經伊自己騎車去八掌溪
    ，宙○○開車載王成源去，到了八掌溪現場，伊跟宙○○架
    鴿網，王成源在另一個比較遠的地方架鴿網，宙○○有時會
    王成源那邊去幫他，要抓鴿子時，伊跟宙○○會一起去抓，
    宙○○也會過去王成源那邊；伊與宙○○有去三芝山區架網
    擄鴿勒贖，有時從山上下來時會遇到王成源及一個戴眼鏡的
    （指張旨龍）等語，顯見被告子○○供承其與共同被告宙○
    ○於附表一所示時間在嘉義縣八掌溪河床竊取賽鴿時，共同
    被告王成源亦同時在嘉義八掌溪河床架網捕鴿。由此足徵共
    同被告宙○○、王成源上開供證其二人與子○○在嘉義八掌
    溪河床一起架網捕鴿，並打電話向鴿主恐嚇取財等情，應堪
    採信。被告子○○辯稱：伊沒有跟王成源一起去嘉義八掌溪
    河床架網捕鴿，也不曾三個人一起去架網捕鴿，王成源並沒
    有跟我們一起做云云，顯係卸責之詞，並非足採。
(三)另徵之被告子○○坦承其參與如附表一(二)編號二至九所示竊
    鴿及恐嚇取財犯行，此部分被害人之賽鴿失竊、遭恐嚇匯款
    時間分別九十六年五月二十二日、二十三日，而其餘附表一
    (二)編號十至二十三所示被害人之賽鴿失竊、遭恐嚇匯款時間
    ，分別為同年五月二十三日、二十四日等情，業據上開被害
    人於警詢證述在卷，並有郵政匯款單、郵政國內匯款執據等
    匯款資料附卷足憑。又依被告子○○於本院審理中供稱：我
    們去要架網，如果架設在南部的話，架設的地點是伊選擇的
    ，當時會挑八掌溪，是因為他的空間比較大，架網比較方便
    ；我們早上架網後，到上午十點多收網，之後就開始打電話
    ，大部分都是當天抓到，當天打電話要求被害人匯款；所以
    被害人如果不同一天匯款，表示他們的鴿子不是同一天抓到
    ，如果同一天匯款，表示同一天抓到的鴿子；我們在八掌溪
    架網是連續二、三天等語，顯見被告子○○供承其與宙○○
    等人在嘉義八掌溪河床架網捕鴿時間約二至三天，且其等於
    當日捕捉到賽鴿後，即於當日打電話要求被害人匯款，如被
    害人於同一日匯款，表示是同一天捕捉到的鴿子等情。是本
    件被告子○○坦承其參與之附表一(二)編號二至九所示竊鴿及
    恐嚇取財犯行，此部分被害人之鴿子遭竊及遭恐嚇而匯款時
    間，與其否認如附表一(二)編號十至二十三所示被害人之賽鴿
    失竊、遭恐嚇而匯款時間，均係於九十六年五月二十二日起
    至同月二十四日之接連三天內，與被告子○○上開供述其等
    在嘉義八掌溪河床架網捕鴿時間約二至三天，且於當日捕捉
    到賽鴿後，即於當日打電話要求被害人匯款等情，互核相符
    ；復參以共同被告宙○○、王成源上開供證被告子○○亦有
    共同參與嘉義八掌溪河床之擄鴿竊盜及對鴿主恐嚇取財等情
    節，且衡之附表一(二)編號二至二十三所示被害人之住居所、
    其等將賽鴿放置飛行訓練之地點及被告等人在嘉義縣八掌溪
    河床架設鴿網等情，一般賽鴿之飛行途徑，確有飛行經過嘉
    義縣八掌溪河床之可能。是綜上各節，堪認上開附表一(二)編
    號二至二十三所示被害人之賽鴿，應係飛行訓練途中，通過
    被告子○○等人在嘉義八掌溪河床所架設之鴿網時，遭網子
    攔截而竊取後，由其等依據所竊得賽鴿腳環上所載之聯絡電
    話，撥打電話恐嚇附表一(二)編號二至二十三所示之被害人將
    款項匯入宙○○、王成源所提供如附表一(二)所示人頭帳戶內
    ，足認被告子○○有與宙○○、王成源等三人共同竊取附表
    一(二)編號二至二十三所示被害人之賽鴿及對各該被害人恐嚇
    取財之犯行。
(四)再依據共同被告王成源上開供證其有與張旨龍、子○○、宙
    ○○四人共同前往臺北縣三芝鄉山區稜線架設捕鴿網竊取賽
    鴿及恐嚇取財等情，及被告子○○上開供述其有在三芝山區
    架網捕鴿，並由宙○○打電話叫鴿主匯錢等情，且衡之附表
    一(二)編號一所示被害人住所地址為臺北縣板橋市、其將賽鴿
    放置飛行訓練之地點為臺北縣萬里鄉山區及被告等人在臺北
    縣三芝鄉山區架設鴿網等情，一般賽鴿之飛行途徑，確有飛
    行經過被告等人在臺北縣三芝鄉山區架設鴿網處之可能，故
    堪認上開附表一(二)編號一所示被害人之賽鴿，應係飛行訓練
    途中，通過被告子○○、張旨龍、宙○○、王成源等四人在
    臺北縣三芝山區所架設之鴿網時，遭網子攔截而竊取後，由
    其等依據所竊得賽鴿腳環上所載之聯絡電話，撥打電話恐嚇
    附表一(二)編號一之被害人將款項匯入宙○○所提供之張佳冠
    上開土城郵局帳戶內，顯見被告子○○亦有與張旨龍、宙○
    ○、王成源等四人共同竊取附表一(二)編號一被害人之賽鴿及
    對該被害人恐嚇取財之犯行。是被告子○○辯稱伊沒有參與
    竊取附表一(二)編號一、九至二十三所示被害人之賽鴿及對此
    部分被害人恐嚇取財犯行云云，係卸責之詞，自非可採。
(四)綜上所述，被告子○○所辯各節，均不足採信。本案事證明
    確，被告犯行均堪認定，應依法論科。
三、論罪科刑：
(一)按刑法第三百二十一條第一項第三款之攜帶兇器竊盜罪，係
    以行為人攜帶兇器竊盜為其加重條件，此所謂兇器，其種類
    並無限制，凡客觀上足對人之生命、身體、安全構成威脅，
    具有危險性之兇器均屬之，且祇須行竊時攜帶此種具有危險
    性之兇器為已足，並不以攜帶之初有行兇之意圖為必要。次
    按刑法分則或刑法特別法中規定之結夥二人或三人以上之犯
    罪，應以在場共同實施或在場參與分擔實施犯罪之人為限，
    不包括同謀共同正犯在內（最高法院七十九年台上字第五二
    五三號、七十六年度台上字第七二一０號判例意旨參照）。
    本件依共同被告宙○○於九十六年五月三十日警詢時供述扣
    案之鐮刀是要砍草架網時所用，老虎鉗子是用來架網時綁鐵
    絲用的等語；又共同被告王成源於九十六年七月十一日警詢
    時供述伊帶同警方至臺北縣三芝鄉○○村○○道路旁山坡上
    架鴿網之地點取獲之鐮刀及捕鴿網都是架設鴿網竊鴿時所使
    用等語；被告子○○於本院審理中亦供承其架鴿網捕鴿時有
    用到老虎鉗等語。是被告子○○、共同被告宙○○、王成源
    架鴿網捕鴿而竊取賽鴿時有攜帶使用鐮刀、老虎鉗等工具，
    而該鐮刀、老虎鉗，均係尖端銳利之金屬材料製作且材質堅
    硬之刀具，此有扣案物照片在卷可稽，足認被告等行竊時若
    持上開鐮刀、老虎鉗攻擊人之身體，客觀上足以對人之生命
    、身體構成危害，應屬刑法第三百二十一條第一項第三款之
    兇器無訛。又被告子○○與宙○○、王成源三人為附表一(一)
    、附表一(二)編號二至二十三所示竊盜犯行時，其三人均在嘉
    義八掌溪河床架網補鴿之現場，共同為捕鴿竊盜行為之分擔
    ，及被告子○○與宙○○、王成源、張旨龍四人為附表一(二)
    編號一所示竊盜犯行時，其四人亦均在臺北縣三芝鄉山區架
    網補鴿之現場，共同為捕鴿竊盜行為之分擔，俱如前述，是
    被告子○○所犯竊盜罪之加重條件，除攜帶兇器外，尚有結
    夥三人以上，即應成立結夥三人以上攜帶兇器竊盜罪。
(二)核被告子○○如附表一(一)、(二)所示各次竊取鴿子及恐嚇取財
    之行為，分別係犯刑法第三百二十一條第一項第三款、第四
    款之結夥三人以上攜帶兇器竊盜罪，同法第三百四十六條第
    一項之恐嚇取財罪。至起訴之公訴意旨就附表一(一)所示竊盜
    犯行部分，漏未斟酌被告攜帶兇器行竊之情節，僅認被告所
    為係犯刑法第三百二十一條第一項第四款加重竊盜罪，及追
    加起訴之公訴意旨就附表一(二)所示竊盜犯行部分，亦未斟酌
    被告結夥三人以上竊盜之情節，僅認被告此部分所為係犯刑
    法第三百二十一條第一項第三款加重竊盜罪，均有未洽，惟
    因論罪條文與起訴條文相同，僅竊盜加重條件有增加，不生
    變更起訴法條之問題。又被告架設捕鴿網之行為，僅為竊盜
    預備行為，並非竊盜行為之著手，故尚難認被告一架設捕鴿
    網之行為捕得不同被害人所有之數隻鴿子，即應論以一竊盜
    罪；被告於鴿子遭捕鴿網羈絆後，將之取下破壞鴿主持有支
    配關係，並建立自己之持有支配關係，始為竊盜之行為，是
    被告分別破壞鴿主持有支配關係，並建立自己之持有支配關
    係，其竊取不同被害人之賽鴿，自應論以數罪。至被告於同
    時間捕鴿竊取同一被害人之數隻賽鴿，係竊盜行為之接續犯
    ，應為一罪。被告子○○與宙○○、王成源三人就附表一(一)
    、附表一(二)編號二至二十三所示竊盜、恐嚇取財等犯行部分
    ，及被告子○○與宙○○、王成源、張旨龍四人就附表一(二)
    編號一所示竊盜、恐嚇取財等犯行部分，分別有犯意之聯絡
    及行為分擔，皆為共同正犯。被告子○○所犯如附表一(一)、
    附表一(二)所示各竊盜罪、恐嚇取財罪，應予分論併罰。爰審
    酌被告子○○前有擄鴿勒贖之犯罪紀錄，竟不知悔改，再為
    本件犯行，及其犯罪之動機、目的、手段，各該被害人所受
    之損害，兼衡被告子○○之智識程度，暨其犯後坦承部分犯
    行之態度等一切情狀，各量處如附表一(一)、附表一(二)所示之
    刑，並定其應執行之刑，以示懲儆。
(三)本件員警於九十六年五月二十九日在共同被告宙○○使用之
    車輛及住處，扣案之鐮刀一支、老虎鉗子一支、塑膠鞋二雙
    、望遠鏡一組、公共電話ＩＣ卡一張（即附表二編號1 至5
    之物），與在臺北市○○區○○路三段三三六巷六六號、嘉
    義縣義竹鄉義竹橋八掌溪河床下，分別扣得之手套一雙、網
    子一件（即附表二編號6 、7 之物），均係共犯宙○○所有
    之物，及員警於九十六年六月十一日查獲被告子○○時，扣
    案之袖套二雙、鉛塊七個、彩帶一捲、鴨舌帽二頂、防滑鞋
    一雙（即附表二8 至12之物），則係被告子○○所有之物。
    上開扣案物（附表二編號5 之公共電話ＩＣ卡一張除外），
    均係被告子○○與共犯宙○○、王成源，共犯如附表一(一)、
    (二)所示用以捕鴿竊盜所用或竊盜預備之物；至上開扣案之公
    共電話ＩＣ卡一張，則係渠等撥打電話向被害人恐嚇取財犯
    罪所用之物，上開各節業據被告子○○於警詢、本院審理中
    、共同被告宙○○、王成源於警詢、偵查中供承在卷，爰依
    刑法第三十八條第一項第二款規定宣告沒收之。另員警於同
    年七月十日查獲共同被告王成源，經其帶同警方至臺北縣三
    芝鄉○○村○○道路旁山坡上扣案之網子三件、鐮刀一把（
    即附表二編號13、14之物），係參與附表一(二)編號一所示犯
    行之共犯張旨龍所有之物，且係被告子○○與共同被告宙○
    ○、王成源、張旨龍，為附表一(二)編號一犯行時用以捕鴿竊
    盜所用之物，亦據共同被告王成源於警詢供述屬實，併依上
    開規定宣告沒收之。至其餘扣案物品，即九十六五月二十九
    日扣案之衣服、防彈背心各一件、空白之郵局國內匯款單七
    張、記事本一本及在嘉義縣義竹鄉義竹橋八掌溪河床下扣得
    之衣服一件，與同年六月十一日扣案之京城銀行匯款委託書
    一張、電話簿一本，因均非屬本案竊盜或恐嚇取財犯罪所用
    之物，爰不宣告沒收，併此敘明。
據上論斷，應依刑事訴訟法第二百九十九條第一項前段，刑法第
二十八條、第三百二十一條第一項第三款、第四款、第三百四十
六條第一項、第五十一條第五款、第三十八條第一項第二款，刑
法施行法第一條之一，判決如主文。
本案經檢察官李巧菱到庭執行職務。
中    華    民    國    97    年    10    月    14    日
                  刑事第十三庭  審判長法  官  白光華
                                      法  官  曾淑娟
                                      法  官  楊志雄
以上正本證明與原本無異
如不服本判決應於送達後十日內向本院提出上訴狀
                                      書記官  陳春銘
中    華    民    國    97    年    10    月    14    日
附錄本案論罪科刑法條全文：
刑法第321條第1項第3、4款
犯竊盜罪而有左列情形之一者，處六月以上、五年以下有期徒刑
：
三、攜帶兇器而犯之者。
四、結夥三人以上而犯之者。
刑法第346條第1項
意圖為自己或第三人不法之所有，以恐嚇使人將本人或第三人之
物交付者，處6 月以上5 年以下有期徒刑，得併科1 千元以下罰
金。
附表一(一)：
┌──┬───┬─────────┬────────┬───────┐
│編號│被害人│竊盜時間        │賽鴿訓練地點  │主文          │
│    │（住處│匯款時間        │竊盜地點      │              │
│    │地點）│匯款金額（新臺幣│被竊鴿子數量  │              │
│    │      │  ）              │參與之共同正犯│              │
│    │      │匯款帳戶        │                │              │
├──┼───┼─────────┼────────┼───────┤
│一  │亥○○│96年4 月20日上午│臺南縣將軍鄉附│子○○共同結夥│
│    │（雲林│96年4 月20日12時│  近漁港        │三人以上攜帶兇│
│    │縣斗六│  58分            │嘉義縣義竹鄉八│器竊盜，處有期│
│    │市）  │4000元          │  掌溪河床      │徒刑柒月，附表│
│    │      │蕭鳳珠前開龜山民│賽鴿二隻      │二編號1至4、6 │
│    │      │  安街郵局帳戶    │子○○、宙○○│至12之物沒收；│
│    │      │                  │、王成源        │又共同犯恐嚇取│
│    │      │                  │                │財罪，處有期徒│
│    │      │                  │                │刑柒月，附表二│
│    │      │                  │                │編號5之物沒收 │
│    │      │                  │                │。            │
├──┼───┼─────────┼────────┼───────┤
│二  │辛○○│96年5 月7 日上午│高雄市旗津地區│子○○共同結夥│
│    │（雲林│                  │                │三人以上攜帶兇│
│    │縣土庫│96年5 月7 日14時│嘉義縣義竹鄉八│器竊盜，處有期│
│    │鎮）  │  52分            │  掌溪河床      │徒刑柒月，附表│
│    │      │2036元          │賽鴿二隻      │二編號1至4、6 │
│    │      │匯款帳戶同上    │子○○、宙○○│至12之物沒收；│
│    │      │                  │、王成源        │又共同犯恐嚇取│
│    │      │                  │                │財罪，處有期徒│
│    │      │                  │                │刑陸月，附表二│
│    │      │                  │                │編號5之物沒收 │
│    │      │                  │                │。            │
├──┼───┼─────────┼────────┼───────┤
│三  │己○○│96年4 月30日上午│雲林縣土庫鄉地│子○○共同結夥│
│    │（雲林│                  │區              │三人以上攜帶兇│
│    │縣土庫│96年4 月30日8 時│                │器竊盜，處有期│
│    │鎮）  │  11分            │嘉義縣義竹鄉八│徒刑陸月，附表│
│    │      │2100元          │  掌溪河床      │1至4、6至12之 │
│    │      │匯款帳戶同上    │賽鴿一隻      │物沒收；又共同│
│    │      │                  │子○○、宙○○│犯恐嚇取財罪，│
│    │      │                  │、王成源        │處有期徒刑陸月│
│    │      │                  │                │，附表二編號5 │
│    │      │                  │                │之物沒收。    │
├──┼───┼─────────┼────────┼───────┤
│四  │地○○│96年4 月28日上午│高雄市旗津地區│子○○共同結夥│
│    │（雲林│96年4 月28日12時│                │三人以上攜帶兇│
│    │縣虎尾│  58分            │嘉義縣義竹鄉八│器竊盜，處有期│
│    │鎮）  │2510元          │  掌溪河床      │徒刑陸月，附表│
│    │      │匯款帳戶同上    │賽鴿一隻      │二編號1 至4 、│
│    │      │                  │子○○、宙○○│6 至12之物沒收│
│    │      │                  │、王成源        │；又共同犯恐嚇│
│    │      │                  │                │取財罪，處有期│
│    │      │                  │                │徒刑陸月，附表│
│    │      │                  │                │二編號5 之物沒│
│    │      │                  │                │收。          │
├──┼───┼─────────┼────────┼───────┤
│五  │宇○○│96年4 月27日上午│高雄市旗津地區│子○○共同結夥│
│    │（雲林│                  │                │三人以上攜帶兇│
│    │縣北港│96年4 月27日12時│嘉義縣義竹鄉八│器竊盜，處有期│
│    │鎮）  │  38分            │  掌溪河床      │徒刑柒月，附表│
│    │      │5000元          │賽鴿二隻      │二編號1 至4 、│
│    │      │匯款帳戶同上    │子○○、宙○○│6 至12之物沒收│
│    │      │                  │、王成源        │；又共同犯恐嚇│
│    │      │                  │                │取財罪，處有期│
│    │      │                  │                │徒刑柒月，附表│
│    │      │                  │                │二編號5 之物沒│
│    │      │                  │                │收。          │
├──┼───┼─────────┼────────┼───────┤
│六  │Ｂ○○│96年4 月28日上午│高雄市旗津地區│子○○共同結夥│
│    │（雲林│                  │                │三人以上攜帶兇│
│    │縣北港│96年4 月28日11時│嘉義縣義竹鄉八│器竊盜，處有期│
│    │鎮）  │  35分            │  掌溪河床      │徒刑陸月，附表│
│    │      │2025元          │賽鴿一隻      │二編號1 至4 、│
│    │      │匯款帳戶同上    │子○○、宙○○│6 至12之物沒收│
│    │      │                  │、王成源        │；又共同犯恐嚇│
│    │      │                  │                │取財罪，處有期│
│    │      │                  │                │徒刑陸月，附表│
│    │      │                  │                │二編號5 之物沒│
│    │      │                  │                │收。          │
├──┼───┼─────────┼────────┼───────┤
│七  │丙○○│96年4 月28日上午│高雄市旗津地區│子○○共同結夥│
│    │（嘉義│96年4 月28日11時│                │三人以上攜帶兇│
│    │縣新港│  35分            │嘉義縣義竹鄉八│器竊盜，處有期│
│    │鄉）  │2530元          │  掌溪河床      │徒刑陸月，附表│
│    │      │匯款帳戶同上    │賽鴿一隻      │二編號1 至4 、│
│    │      │                  │子○○、宙○○│6 至12之物沒收│
│    │      │                  │、王成源        │；又共同犯恐嚇│
│    │      │                  │                │取財罪，處有期│
│    │      │                  │                │徒刑陸月，附表│
│    │      │                  │                │二編號5 之物沒│
│    │      │                  │                │收。          │
├──┼───┼─────────┼────────┼───────┤
│八  │丁○○│96年4 月26日上午│高雄市旗津地區│子○○共同結夥│
│    │（雲林│                  │                │三人以上攜帶兇│
│    │縣北港│96年4 月26日10時│嘉義縣義竹鄉八│器竊盜，處有期│
│    │鎮）  │  50分            │  掌溪河床      │徒刑柒月，附表│
│    │      │5000元          │賽鴿二隻      │二編號1 至4 、│
│    │      │匯款帳戶同上    │子○○、宙○○│6 至12之物沒收│
│    │      │                  │、王成源        │；又共同犯恐嚇│
│    │      │                  │                │取財罪，處有期│
│    │      │                  │                │徒刑柒月，附表│
│    │      │                  │                │二編號5 之物沒│
│    │      │                  │                │收。          │
├──┼───┼─────────┼────────┼───────┤
│九  │庚○○│96年4 月30日上午│高雄市旗津地區│子○○共同結夥│
│    │（雲林│                  │                │三人以上攜帶兇│
│    │縣口湖│96年4 月30日13時│嘉義縣義竹鄉八│器竊盜，處有期│
│    │鄉）  │  20分            │  掌溪河床      │徒刑陸月，附表│
│    │      │1000元          │賽鴿一隻      │二編號1 至4 、│
│    │      │匯款帳戶同上    │子○○、宙○○│6 至12之物沒收│
│    │      │                  │、王成源        │；又共同犯恐嚇│
│    │      │                  │                │取財罪，處有期│
│    │      │                  │                │徒刑陸月，附表│
│    │      │                  │                │二編號5 之物沒│
│    │      │                  │                │收。          │
├──┼───┼─────────┼────────┼───────┤
│十  │酉○○│96年4 月26日上午│南部沿海地區  │子○○共同結夥│
│    │（雲林│96年4 月26日11時│                │三人以上攜帶兇│
│    │縣麥寮│  20分            │嘉義縣義竹鄉八│器竊盜，處有期│
│    │鄉）  │2500元          │  掌溪河床      │徒刑陸月，附表│
│    │      │匯款帳戶同上    │賽鴿一隻      │二編號1 至4 、│
│    │      │                  │子○○、宙○○│6 至12之物沒收│
│    │      │                  │、王成源        │；又共同犯恐嚇│
│    │      │                  │                │取財罪，處有期│
│    │      │                  │                │徒刑陸月，附表│
│    │      │                  │                │二編號5 之物沒│
│    │      │                  │                │收。          │
├──┼───┼─────────┼────────┼───────┤
│十一│未○○│96年4 月28日上午│南部沿海地區  │子○○共同結夥│
│    │（雲林│                  │                │三人以上攜帶兇│
│    │縣西螺│96年4 月28日11時│嘉義縣義竹鄉八│器竊盜，處有期│
│    │鎮）  │  50分            │  掌溪河床      │徒刑陸月，附表│
│    │      │2230元          │賽鴿一隻      │二編號1 至4 、│
│    │      │匯款帳戶同上    │子○○、宙○○│6 至12之物沒收│
│    │      │                  │、王成源        │；又共同犯恐嚇│
│    │      │                  │                │取財罪，處有期│
│    │      │                  │                │徒刑陸月，附表│
│    │      │                  │                │二編號5 之物沒│
│    │      │                  │                │收。          │
└──┴─────────────┴────────┴───────┘
附表一(二)：
┌──┬───┬─────────┬────────┬───────┐
│編號│被害人│竊盜時間        │賽鴿訓練處    │主文          │
│    │（住處│匯款時間        │竊盜地點      │              │
│    │地點）│匯款金額（新臺幣│被竊鴿子數量  │              │
│    │      │  ）              │參與之共同正犯│              │
│    │      │匯款帳戶        │                │              │
├──┼───┼─────────┼────────┼───────┤
│一  │黃○○│96年4 月13日至同│臺北縣八里鄉山│子○○共同結夥│
│    │（臺北│  月21日間        │  區            │三人以上攜帶兇│
│    │縣板橋│96年4 月21日    │臺北縣三芝鄉山│器竊盜，處有期│
│    │市）  │                  │  區            │徒刑捌月，附表│
│    │      │15000元         │賽鴿六隻      │二編號1 至4 、│
│    │      │張佳冠前開土城郵│子○○、宙○○│6 至14之物沒收│
│    │      │  局帳戶          │、王成源、張旨龍│；又共同犯恐嚇│
│    │      │                  │                │取財罪，處有期│
│    │      │                  │                │徒刑捌月，附表│
│    │      │                  │                │二編號5 之物沒│
│    │      │                  │                │收。          │
├──┼───┼─────────┼────────┼───────┤
│二  │丑○○│96年5 月22日上午│屏東縣東港地區│子○○共同結夥│
│    │（臺南│  某時            │                │三人以上攜帶兇│
│    │市安南│96年5 月22日12時│嘉義縣義竹鄉八│器竊盜，處有期│
│    │區）  │  40分            │  掌溪河床      │徒刑陸月，附表│
│    │      │2519元          │賽鴿一隻      │二編號1 至4 、│
│    │      │蕭鳳珠前開龜山民│子○○、宙○○│6 至12之物沒收│
│    │      │  安街郵局帳戶    │、王成源        │；又共同犯恐嚇│
│    │      │                  │                │取財罪，處有期│
│    │      │                  │                │徒刑陸月，附表│
│    │      │                  │                │二編號5 之物沒│
│    │      │                  │                │收。          │
├──┼───┼─────────┼────────┼───────┤
│三  │戌○○│96年5 月22日上午│屏東縣東港地區│子○○共同結夥│
│    │（臺南│  某時            │  海域          │三人以上攜帶兇│
│    │縣佳里│96年5 月22日12時│嘉義縣義竹鄉八│器竊盜，處有期│
│    │鎮）  │  34分            │  掌溪河床      │徒刑柒月，附表│
│    │      │5021元          │賽鴿二隻      │二編號1 至4 、│
│    │      │匯款帳戶同上    │子○○、宙○○│6 至12之物沒收│
│    │      │                  │、王成源        │；又共同犯恐嚇│
│    │      │                  │                │取財罪，處有期│
│    │      │                  │                │徒刑柒月，附表│
│    │      │                  │                │二編號5 之物沒│
│    │      │                  │                │收。          │
├──┼───┼─────────┼────────┼───────┤
│四  │Ｆ○○│96年5 月22日上午│屏東縣東港地區│子○○共同結夥│
│    │（高雄│96年5月22日13 時│                │三人以上攜帶兇│
│    │縣路竹│2522元          │嘉義縣義竹鄉八│器竊盜，處有期│
│    │鄉）  │匯款帳戶同上    │  掌溪河床      │徒刑陸月，附表│
│    │      │                  │賽鴿一隻      │二編號1 至4 、│
│    │      │                  │子○○、宙○○│6 至12之物沒收│
│    │      │                  │、王成源        │；又共同犯恐嚇│
│    │      │                  │                │取財罪，處有期│
│    │      │                  │                │徒刑陸月，附表│
│    │      │                  │                │二編號5 之物沒│
│    │      │                  │                │收。          │
├──┼───┼─────────┼────────┼───────┤
│五  │天○○│96年5 月22日凌晨│屏東縣東港地區│子○○共同結夥│
│    │（臺南│  某時            │  海域          │三人以上攜帶兇│
│    │縣學甲│96年5 月22日14時│嘉義縣義竹鄉八│器竊盜，處有期│
│    │鎮）  │2038            │  掌溪河床      │徒刑陸月，附表│
│    │      │匯款帳戶同上    │賽鴿一隻      │二編號1 至4 、│
│    │      │                  │子○○、宙○○│6 至12之物沒收│
│    │      │                  │、王成源        │；又共同犯恐嚇│
│    │      │                  │                │取財罪，處有期│
│    │      │                  │                │徒刑陸月，附表│
│    │      │                  │                │二編號5 之物沒│
│    │      │                  │                │收。          │
├──┼───┼─────────┼────────┼───────┤
│六  │巳○○│96年5 月22日上午│雲林縣台西鄉七│子○○共同結夥│
│    │（臺南│  某時            │八號東西向快速道│三人以上攜帶兇│
│    │縣永康│96年5 月22日13時│路              │器竊盜，處有期│
│    │市）  │                  │                │徒捌月，附表二│
│    │      │10000元         │嘉義縣義竹鄉八│編號1 至4 、6 │
│    │      │匯款帳戶同上    │  掌溪河床      │至12之物沒收；│
│    │      │                  │賽鴿四隻      │又共同犯恐嚇取│
│    │      │                  │子○○、宙○○│財罪，處有期徒│
│    │      │                  │、王成源        │刑捌月，附表二│
│    │      │                  │                │編號5 之物沒收│
│    │      │                  │                │。            │
├──┼───┼─────────┼────────┼───────┤
│七  │辰○○│96年5 月22日上午│雲林縣台西鄉七│子○○共同結夥│
│    │（臺南│96年5月22日13 時│八號東西向快速道│三人以上攜帶兇│
│    │縣永康│                  │路              │器竊盜，處有期│
│    │市）  │5037元          │                │徒刑陸月，附表│
│    │      │匯款帳戶同上    │嘉義縣義竹鄉八│二編號1 至4 、│
│    │      │                  │  掌溪河床      │6 至12之物沒收│
│    │      │                  │賽鴿一隻      │；又共同犯恐嚇│
│    │      │                  │子○○、宙○○│取財罪，處有期│
│    │      │                  │、王成源        │徒刑柒月，附表│
│    │      │                  │                │二編號5 之物沒│
│    │      │                  │                │收。          │
├──┼───┼─────────┼────────┼───────┤
│八  │玄○○│96年5 月22日上午│嘉義東石地區  │子○○共同結夥│
│    │（臺南│                  │                │三人以上攜帶兇│
│    │縣歸仁│96年5 月22日13時│嘉義縣義竹鄉八│器竊盜，處有期│
│    │鄉）  │                  │  掌溪河床      │徒刑陸月，附表│
│    │      │2536元          │賽鴿一隻      │二編號1 至4 、│
│    │      │匯款帳戶同上    │子○○、宙○○│6 至12之物沒收│
│    │      │                  │、王成源        │；又共同犯恐嚇│
│    │      │                  │                │取財罪，處有期│
│    │      │                  │                │徒刑陸月，附表│
│    │      │                  │                │二編號5 之物沒│
│    │      │                  │                │收。          │
├──┼───┼─────────┼────────┼───────┤
│九  │戊○○│96年5 月23日上午│雲林縣台西鄉五│子○○共同結夥│
│    │（臺南│                  │條港            │三人以上攜帶兇│
│    │市安南│96年5 月23日15時│                │器竊盜，處有期│
│    │區）  │  17分            │嘉義縣義竹鄉八│徒刑捌月，附表│
│    │      │9050元          │  掌溪河床      │二編號1 至4 、│
│    │      │匯款帳戶同上    │賽鴿三隻      │6 至12之物沒收│
│    │      │                  │子○○、宙○○│；又共同犯恐嚇│
│    │      │                  │、王成源        │取財罪，處有期│
│    │      │                  │                │徒刑捌月，附表│
│    │      │                  │                │二編號5 之物沒│
│    │      │                  │                │收。          │
├──┼───┼─────────┼────────┼───────┤
│十  │Ｃ○○│96年5 月23日上午│屏東縣東港地區│子○○共同結夥│
│    │（臺南│96年5 月23日13時│  外海八十公里處│三人以上攜帶兇│
│    │市安南│  30分            │                │器竊盜，處有期│
│    │區）  │2515元          │嘉義縣義竹鄉八│徒刑陸月，附表│
│    │      │林東和上開第一商│  掌溪河床      │二編號1 至4 、│
│    │      │業銀行虎尾分行帳戶│賽鴿一隻      │6 至12之物沒收│
│    │      │                  │子○○、宙○○│；又共同犯恐嚇│
│    │      │                  │、王成源        │取財罪，處有期│
│    │      │                  │                │徒刑陸月，附表│
│    │      │                  │                │二編號5 之物沒│
│    │      │                  │                │收。          │
├──┼───┼─────────┼────────┼───────┤
│十一│Ｅ○○│96年5 月23日上午│屏東縣東港地區│子○○共同結夥│
│    │（臺南│                  │  外海          │三人以上攜帶兇│
│    │市）  │96年5 月23日13時│嘉義縣義竹鄉八│器竊盜，處有期│
│    │      │  30分            │  掌溪河床      │徒刑陸月，附表│
│    │      │3017元          │賽鴿一隻      │二編號1 至4 、│
│    │      │匯款帳戶同上    │子○○、宙○○│6 至12之物沒收│
│    │      │                  │、王成源        │；又共同犯恐嚇│
│    │      │                  │                │取財罪，處有期│
│    │      │                  │                │徒刑陸月，附表│
│    │      │                  │                │二編號5 之物沒│
│    │      │                  │                │收。          │
├──┼───┼─────────┼────────┼───────┤
│十二│午○○│96年5 月23日下午│雲林縣口湖鄉金│子○○共同結夥│
│    │（高雄│                  │  湖地區        │三人以上攜帶兇│
│    │縣湖內│96年5 月23日14時│嘉義縣義竹鄉八│器竊盜，處有期│
│    │鄉）  │6019元          │  掌溪河床      │徒刑柒月，附表│
│    │      │匯款帳戶同上    │                │二編號1 至4 、│
│    │      │                  │賽鴿二隻      │6 至12之物沒收│
│    │      │                  │子○○、宙○○│；又共同犯恐嚇│
│    │      │                  │、王成源        │取財罪，處有期│
│    │      │                  │                │徒刑柒月，附表│
│    │      │                  │                │二編號5 之物沒│
│    │      │                  │                │收。          │
├──┼───┼─────────┼────────┼───────┤
│十三│癸○○│96年5 月23日上午│屏東縣東港地區│子○○共同結夥│
│    │（臺南│  某時            │  海域          │三人以上攜帶兇│
│    │縣麻豆│96年5 月23日13時│嘉義縣義竹鄉八│器竊盜，處有期│
│    │鎮）  │                  │  掌溪河床      │徒刑陸月，附表│
│    │      │3018元          │賽鴿一隻      │二編號1 至4 、│
│    │      │匯款帳戶同上    │子○○、宙○○│6 至12之物沒收│
│    │      │                  │、王成源        │；又共同犯恐嚇│
│    │      │                  │                │取財罪，處有期│
│    │      │                  │                │徒刑陸月，附表│
│    │      │                  │                │二編號5 之物沒│
│    │      │                  │                │收。          │
├──┼───┼─────────┼────────┼───────┤
│十四│Ａ○○│96年5 月23日上午│屏東縣東港地區│子○○共同結夥│
│    │（臺南│  某時            │                │三人以上攜帶兇│
│    │市安南│96年5 月23日14時│嘉義縣義竹鄉八│器竊盜，處有期│
│    │區）  │                  │  掌溪河床      │徒刑陸月，附表│
│    │      │2522元          │賽鴿一隻      │二編號1 至4 、│
│    │      │匯款帳戶同上    │子○○、宙○○│6 至12之物沒收│
│    │      │                  │、王成源        │；又共同犯恐嚇│
│    │      │                  │                │取財罪，處有期│
│    │      │                  │                │徒刑陸月，附表│
│    │      │                  │                │二編號5 之物沒│
│    │      │                  │                │收。          │
├──┼───┼─────────┼────────┼───────┤
│十五│申○○│96年5 月23日    │雲林縣口湖鄉金│子○○共同結夥│
│    │（臺南│96年5 月23日13時│ 湖地區         │三人以上攜帶兇│
│    │縣仁德│5000元          │                │器竊盜，處有期│
│    │鄉）  │匯款帳戶同上    │嘉義縣義竹鄉八│徒刑柒月，附表│
│    │      │                  │  掌溪河床      │二編號1 至4 、│
│    │      │                  │賽鴿二隻      │6 至12之物沒收│
│    │      │                  │子○○、宙○○│；又共同犯恐嚇│
│    │      │                  │、王成源        │取財罪，處有期│
│    │      │                  │                │徒刑柒月，附表│
│    │      │                  │                │二編號5 之物沒│
│    │      │                  │                │收。          │
├──┼───┼─────────┼────────┼───────┤
│十六│甲○○│96年5 月23日上午│雲林縣口湖鄉金│子○○共同結夥│
│    │（高雄│                  │  湖地區        │三人以上攜帶兇│
│    │縣路竹│96年5 月23日13時│                │器竊盜，處有期│
│    │鄉）  │  45分            │嘉義縣義竹鄉八│徒刑陸月，附表│
│    │      │2530元          │  掌溪河床      │二編號1 至4 、│
│    │      │匯款帳戶同上    │賽鴿一隻      │6 至12之物沒收│
│    │      │                  │子○○、宙○○│；又共同犯恐嚇│
│    │      │                  │、王成源        │取財罪，處有期│
│    │      │                  │                │徒刑陸月，附表│
│    │      │                  │                │二編號5 之物沒│
│    │      │                  │                │收。          │
├──┼───┼─────────┼────────┼───────┤
│十七│洪堅│96年5 月23日上午│雲林縣口湖鄉金│子○○共同結夥│
│    │（高雄│  某時            │  湖地區        │三人以上攜帶兇│
│    │縣路竹│96年5 月23日14時│                │器竊盜，處有期│
│    │鄉）  │                  │嘉義縣義竹鄉八│徒陸月，附表二│
│    │      │2528元          │  掌溪河床      │編號1 至4 、6 │
│    │      │匯款帳戶同上    │賽鴿一隻      │至12之物沒收；│
│    │      │                  │子○○、宙○○│又共同犯恐嚇取│
│    │      │                  │、王成源        │財罪，處有期徒│
│    │      │                  │                │刑陸月，附表二│
│    │      │                  │                │編號5 之物沒收│
│    │      │                  │                │。            │
├──┼───┼─────────┼────────┼───────┤
│十八│壬○○│96年5 月23日上午│雲林縣口湖鄉金│子○○共同結夥│
│    │（高雄│96年5 月23日14時│  湖地區        │三人以上攜帶兇│
│    │縣湖內│                  │                │器竊盜，處有期│
│    │鄉）  │2026元          │嘉義縣義竹鄉八│徒刑陸月，附表│
│    │      │匯款帳戶同上    │  掌溪河床      │二編號1 至4 、│
│    │      │                  │賽鴿一隻      │6 至12之物沒收│
│    │      │                  │子○○、宙○○│；又共同犯恐嚇│
│    │      │                  │、王成源        │取財罪，處有期│
│    │      │                  │                │徒刑陸月，附表│
│    │      │                  │                │二編號5 之物沒│
│    │      │                  │                │收。          │
├──┼───┼─────────┼────────┼───────┤
│十九│吳峻丞│96年5 月23日上午│雲林縣台西鄉五│子○○共同結夥│
│    │（臺南│                  │  條港          │三人以上攜帶兇│
│    │市安南│96年5 月23日14時│                │器竊盜，處有期│
│    │區）  │  30分            │嘉義縣義竹鄉八│徒刑捌月，附表│
│    │      │18000元         │  掌溪河床      │二編號1 至4 、│
│    │      │匯款帳戶同上    │賽鴿六隻      │6 至12之物沒收│
│    │      │                  │子○○、宙○○│；又共同犯恐嚇│
│    │      │                  │、王成源        │取財罪，處有期│
│    │      │                  │                │徒刑捌月，附表│
│    │      │                  │                │二編號5 之物沒│
│    │      │                  │                │收。          │
├──┼───┼─────────┼────────┼───────┤
│二十│乙○○│96年5 月24日上午│嘉義縣布袋港  │子○○共同結夥│
│    │（高雄│                  │                │三人以上攜帶兇│
│    │縣梓官│96年5 月24日13時│嘉義縣義竹鄉八│器竊盜，處有期│
│    │鄉）  │  17分            │  掌溪河床      │徒刑柒月，附表│
│    │      │5016元          │賽鴿二隻      │二編號1 至4 、│
│    │      │許秀蓁上開郵局帳│子○○、宙○○│6至12 之物沒收│
│    │      │  戶              │、王成源        │；又共同犯恐嚇│
│    │      │                  │                │取財罪，處有期│
│    │      │                  │                │徒刑柒月，附表│
│    │      │                  │                │二編號5 之物沒│
│    │      │                  │                │收。          │
├──┼───┼─────────┼────────┼───────┤
│二一│寅○○│96年5 月24日上午│嘉義縣布袋港  │子○○共同結夥│
│    │（高雄│96年5 月24日13時│嘉義縣義竹鄉八│三人以上攜帶兇│
│    │縣岡山│  30分            │  掌溪河床      │器竊盜，處有期│
│    │鎮）  │3022元          │賽鴿一隻      │徒刑陸月，附表│
│    │      │匯款帳戶同上    │子○○、宙○○│二編號1 至4 、│
│    │      │                  │、王成源        │6 至12之物沒收│
│    │      │                  │                │；又共同犯恐嚇│
│    │      │                  │                │取財罪，處有期│
│    │      │                  │                │徒刑陸月，附表│
│    │      │                  │                │二編號5 之物沒│
│    │      │                  │                │收。          │
├──┼───┼─────────┼────────┼───────┤
│二二│Ｄ○○│96年5 月24日上午│嘉義縣布袋港  │子○○共同結夥│
│    │（高雄│                  │    海          │三人以上攜帶兇│
│    │縣路竹│96年5 月24日13時│嘉義縣義竹鄉八│器竊盜，處有期│
│    │鄉）  │  30分            │  掌溪河床      │徒刑陸月，附表│
│    │      │2523元          │賽鴿一隻      │二編號1 至4 、│
│    │      │匯款帳戶同上    │子○○、宙○○│6 至12之物沒收│
│    │      │                  │、王成源        │；又共同犯恐嚇│
│    │      │                  │                │取財罪，處有期│
│    │      │                  │                │徒刑陸月，附表│
│    │      │                  │                │二編號5 之物沒│
│    │      │                  │                │收。          │
├──┼───┼─────────┼────────┼───────┤
│二三│戌○○│96年5 月24日上午│屏東縣東港地區│子○○共同結夥│
│    │（臺南│                  │                │三人以上攜帶兇│
│    │縣佳里│96年5 月24日13時│嘉義縣義竹鄉八│器竊盜，處有期│
│    │鎮）  │                  │  掌溪河床      │徒刑捌月，附表│
│    │      │9038元          │賽鴿四隻      │二編號1 至4 、│
│    │      │匯款帳戶同上    │子○○、宙○○│6 至12之物沒收│
│    │      │                  │、王成源        │；又共同犯恐嚇│
│    │      │                  │                │取財罪，處有期│
│    │      │                  │                │徒刑捌月，附表│
│    │      │                  │                │二編號5 之物沒│
│    │      │                  │                │收。          │
├──┼───┴─────────┼────────┼───────┤
│備註│                          │追加起訴書將上開│              │
│    │                          │賽鴿訓練地點誤認│              │
│    │                          │為竊盜地點，應予│              │
│    │                          │更正如上。      │              │
└──┴─────────────┴────────┴───────┘
附表二：沒收之物件
 ┌──┬─────┬───┬─────┬──────┐
 │編號│品名      │ 數量 │沒收之依據│備註        │
 │    │          │      │          │            │
 │    │          │      │          │            │
 ├──┼─────┼───┼─────┼──────┤
 │ 1  │鐮刀      │ 1支  │供竊盜犯罪│            │
 │    │          │      │所用之物  │            │
 ├──┼─────┼───┼─────┤            │
 │ 2  │老虎鉗    │ 1支  │同上      │            │
 ├──┼─────┼───┼─────┤            │
 │ 3  │塑膠鞋    │ 2雙  │同上      │            │
 ├──┼─────┼───┼─────┤            │
 │ 4  │望遠鏡    │ 1組  │同上      │            │
 ├──┼─────┼───┼─────┤            │
 │ 5  │公共電話  │ 1張  │供恐嚇取財│            │
 │    │ＩＣ卡    │      │犯罪所用之│            │
 │    │          │      │物        │            │
 ├──┼─────┼───┼─────┤            │
 │ 6  │手套      │ 1雙  │供竊盜犯罪│            │
 │    │          │      │所用之物  │            │
 │    │          │      │          │            │
 ├──┼─────┼───┼─────┤            │
 │ 7  │網子      │ 1件  │同上      │            │
 │    │          │      │          │            │
 ├──┼─────┼───┼─────┼──────┤
 │ 8  │袖套      │ 2雙  │供竊盜犯罪│            │
 │    │          │      │預備之物  │            │
 ├──┼─────┼───┼─────┤            │
 │ 9  │鉛塊      │ 7個  │同上      │            │
 ├──┼─────┼───┼─────┤            │
 │ 10 │彩帶      │ 1捲  │同上      │            │
 ├──┼─────┼───┼─────┤            │
 │ 11 │鴨舌帽    │ 2頂  │同上      │            │
 ├──┼─────┼───┼─────┤            │
 │ 12 │防滑鞋    │ 1雙  │同上      │            │
 ├──┼─────┼───┼─────┼──────┤
 │ 13 │網子      │ 3件  │供竊盜犯罪│            │
 │    │          │      │所用之物  │            │
 ├──┼─────┼───┼─────┤            │
 │ 14 │鐮刀      │ 1支  │同上      │            │
 └──┴─────┴───┴─────┴──────┘


司法院資訊處製作；財團法人民間司法改革基金會備份。
